【裁判字號】    92,上易,253
【裁判日期】    920429
【裁判案由】    傷害等
【裁判全文】
臺灣高等法院臺南分院刑事判決              九十二年度上易字第二五三號    Ｇ
      上  訴  人
      即  被  告  乙  ○  ○
右上訴人因傷害等案件，不服臺灣臺南地方法院九十年度易字第二三八六號中華民國
九十一年十二月五日第一審判決（起訴案號：臺灣臺南地方法院檢察署九十年度偵字
第一０六四三號），提起上訴，本院判決如左：
      主      文
上訴駁回。
      事      實
一、乙○○因其父劉明誠與郭連祥（同案判決傷害罪確定）有新台幣（下同）一百三
    十萬元之財務糾紛，於民國（下同）九十年八月二十二日晚上，邀陳昆德（通緝
    中）同行欲向郭連祥索討債務。二人於同日晚上九時三十五分許，至郭連祥在台
    南縣關廟鄉○○村○○路五十三號之住處。二人進入郭連祥之住所後，郭連祥正
    與其家人在客廳泡茶、看電視，乙○○即向郭連祥開口質問：「你欠我父親的錢
    什麼時候要還。」，郭連祥回稱：「幹你娘，我什麼時候欠你們錢，借據拿出來
    。」等語，二人一言不合，乙○○與陳昆德竟基於毀損之犯意聯絡，分持郭連祥
    家中之椅子，砸毀郭連祥所有之大理石桌面壹張、茶具組壹組，椅子三張亦因而
    毀壞（因打落桌上熱水，致郭連祥之子郭浩翊受有右上臂燙傷之傷害，此過失傷
    害部分未據告訴），復共同基於傷害人身體之概括犯意聯絡，持椅子砸向呂卿皇
    （郭連祥之妻），呂卿皇見狀用雙手抵擋，因而受有雙側前臂挫傷性瘀血之傷害
    ，郭連祥之母郭張琴見狀前來阻擋，乙○○又以腳踢中甲○○○的腹部，致甲○
    ○○因腹痛至醫院治療。郭連祥則基於傷害人身體之犯意，與乙○○互毆，郭連
    祥因而受有鼻子擦挫傷、左頰挫傷瘀血及右手腕挫傷瘀血之傷害；乙○○則受有
    左胸挫傷及瘀傷、震盪之傷害。
二、案經郭連祥、呂卿皇、甲○○○、乙○○訴由臺南縣警察局歸仁分局報請台灣台
    南地方法院檢察署檢察官偵查起訴。
      理      由
一、上訴人即被告乙○○固坦承有於右揭時、地邀陳昆德同行至被告郭連祥家中持椅
    子砸毀桌子等物之情不諱，惟矢口否認有傷害郭連祥、呂卿皇、甲○○○之行為
    ，並辯稱：陳昆德並未下車，郭連祥罵我，我才拿椅子要砸大理石桌面、茶具組
    ，郭連祥過來踢我，我就倒下去，我根本無能力打他們，我不知道呂皇卿等人為
    何會受傷云云。經查：本案係起因於被告乙○○之妹婿呂育政（呂皇卿之弟）於
    八十七年十一月向，向呂卿皇購買位於台南縣關廟鄉○○路一０三號之土地及房
    屋，呂育政向其岳父劉明誠借得一百三十萬元匯入郭連祥之帳戶內，後因增值稅
    負擔之問題，呂皇卿並未將房、地過戶給呂育政，嗣呂皇卿竟將該房地以一百五
    十五萬元轉賣給吳明進，惟並未將一百三十萬元返還呂育政，因生糾葛。有台灣
    台南地方八十九年度偵字第一０五二六號不起訴處分書一份在卷可稽。再查：乙
    ○○持郭連祥所有之椅子砸毀郭連祥所有之物，而砸毀之物有大理石桌面一張、
    茶具組一組、椅子三張，業據被告乙○○坦承不諱，並據郭連祥指訴在卷，復有
    現場相片三張附卷可稽。事證明確，被告乙○○毀損之犯行足堪認定。又被告如
    何夥同陳昆德傷害郭連祥、呂卿皇受傷之事實，業據被害郭連祥、呂卿皇、甲○
    ○○指訴甚詳，且互核一致，並據郭連祥之子郭浩翊於警訊中證述明確在卷。而
    郭連祥確因本件傷害受有鼻子擦挫傷、左頰挫傷瘀血、右手腕挫傷瘀血；呂卿皇
    受有雙側前臂挫傷性瘀血，上開傷勢與郭連祥指稱遭乙○○及陳昆德打中其右臉
    頰、呂卿皇指稱用雙手擋陳昆德砸來之椅子之情節相符，並有新樓醫院之診斷證
    明書二紙附卷可稽。故被告乙○○辯稱並未出手打傷被害人等詞，顯係事後卸責
    之詞，不足採信。其事證明確，被告乙○○傷害之犯行亦堪認定。
二、核被告乙○○所為，係犯刑法第二百七十七條第一項傷害罪及第三百五十四條毀
    損罪。其與陳昆德，有犯意聯絡及行為分擔，為共同正犯。又被告乙○○先後多
    次傷害之犯行，時間緊接，犯罪基本構成要件相符，顯係基於概括之犯意反覆為
    之，為連續犯，應依刑法第五十六條論以一罪，並加重其刑。被告乙○○所犯上
    開傷害及損毀二罪，犯意各別，構成要件互異，應分論併罰。
三、原審因認被告之事證明確，因予適用刑法第二百七十七條第一項、第三百五十四
    條、第二十八條、第五十一條第十款、第五十六條、第四十一條第一項前段，罰
    金罰鍰提高標準條例第一條前段、第二條等規定，並審酌被告犯罪之動機、目的
    、手段、所造之傷勢及損壞之財物均非重、犯後態度等一切情狀，各量處被告傷
    害部分有期徒刑貳月；損壞部分拘役伍拾日，並分別諭知有期徒刑、拘役如易科
    罰金，均以三百元折算一日之標準。本院經核原判決認事用法及量刑，俱無不合
    。被告上訴意旨或空口否認有傷害犯行，或指摘原判決量刑過重，為無理由，應
    予駁回。
據上論斷，應依刑事訴訟法第三百六十八條，判決如主文。
本案經檢察官劉得鉦到庭執行職務。
中    華    民    國      九十二      年      四      月      廿九      日
                                  臺灣高等法院臺南分院刑事第五庭
          審判長法官  鄭    文    肅
                                            法官  黃    三    哲
                                            法官  王    浦    傑
右正本證明與原本無異。
不得上訴。
                                      法院書記官  王    全    龍
中    華    民    國      九十二      年      五      月      二        日
附錄法條：
刑法第二百七十七條：
傷害人之身體或健康者，處三年以下有期徒刑、拘役或一千元以下罰金。
犯前項之罪因而致人於死者，處無期徒刑或七年以上有期徒刑；致重傷者，處三年以
上十年以下有期徒刑。
刑法第三百五十四條：
毀棄、損壞前二條以外之他人之物或致令不堪用，足以生損害於公眾或他人者，處二
年以下有期徒刑、拘役或五百元以下罰金。


司法院資訊處製作；財團法人民間司法改革基金會備份。
